臺灣臺東地方法院刑事判決　　　　　　　　　　　　　　九十四年度易字第九五號
　　公　訴　人　臺灣臺東地方法院檢察署檢察官
　　被　　　告　甲○○
　　　　　　　　丁○○
右被告等因詐欺案件，經檢察官提起公訴（九十四年度偵字第三一號），本院判決如
左：
    主  文
甲○○、丁○○共同意圖為自己不法之所有，以詐術使人將本人之物交付，未遂，各
處有期徒刑參月，如易科罰金，均以參佰元折算壹日。
    事  實
一、甲○○與丁○○共同基於意圖為自己不法所有之犯意聯絡，於民國九十三年八月
    三十日上午某時許，前往丙○○位於臺東縣關山鎮○○里○○路七十七之二號之
    住處，向丙○○佯稱其等係電力公司人員，因丙○○住處係鐵皮屋，開關及電線
    必須更換，費用共需新臺幣（下同）三十萬元等語，甲○○並當場拆除該住處內
    之立電牌無熔線斷路器一只，更換為士林電機牌之斷路器，又稱更換斷路器之價
    錢為四萬八千元，其餘換裝工作待嗣後完成一併取款等語，著手使丙○○陷於錯
    誤，欲向其詐取換裝斷路器費用，繼於同年九月二日上午某時許二度前往丙○○
    之上開住處，並駕駛車號ＤＯ–五五九三號箱型車陪同丙○○前往臺東縣農會領
    款，然為丙○○察覺有異未陷於錯誤而未交付換裝費用，因而未遂。嗣丙○○告
    知臺東榮民服務處服務組組長代為報警，警方循線查獲上情。
二、案經臺東縣警察局關山分局報告臺灣臺東地方法院檢察署檢察官偵查起訴。
    理  由
一、訊據被告甲○○、丁○○固坦承於右揭時地二度前往丙○○之住處，並曾駕車陪
    同其至臺東縣農會領款之事實，惟矢口否認有何詐欺犯行，辯稱：渠等為尚格家
    電公司人員，因丙○○為丁○○之前公司的客戶，曾為其安裝濾水器，在九十三
    年八月三十日之前丁○○曾由之前公司同事帶至丙○○家中換濾心好幾次，在八
    月三十日當天渠等也是到丙○○家中做濾水器更換濾心的售後服務，僅向丙○○
    自稱為家電公司人員，並未佯稱為電力公司人員，亦沒有換裝無熔線斷路器，也
    未向其要求三十萬元，之後陪同丙○○至農會領款只是要向其收取代購之藤椅費
    用三千八百元云云。經查，右揭事實，業經證人丙○○於警詢、偵訊中證述明確
    ，核與證人林進龍、謝壹森、謝壹樹於警詢中證述情節大致相符，復有刑案現場
    平面圖、臺灣臺東地方法院檢察署履勘筆錄、勘驗筆錄各一份及履勘、勘驗照片
    共十六幀附卷，及扣案之無熔線斷路器一只可佐，而被告丁○○於警詢、偵訊中
    均自承不知道丙○○的濾水器是何時向何人所購買，且公司雖有客戶定期保養紀
    錄，但不知道有無丙○○的定期保養紀錄、分期付款契約，亦無法提供該等資料
    等語詳實（見九十三年九月二日警詢筆錄、九十三年十月十八日偵訊筆錄），衡
    情若被告丁○○確曾多次至丙○○家中更換濾心，對此客戶當甚為熟悉，自應留
    有客戶保養紀錄，然被告既不知該濾水器是何時購買，亦無法提出保養紀錄，實
    與常理有違，參以證人丙○○於本院審理中具結證述：伊家中的濾水器不是被告
    二人來裝的，且之前伊都沒看過被告二人，被告二人當天到伊家中，自稱是電力
    公司人員，要更換電錶，完全沒提到更換濾水器的事等語明確（見本院九十四年
    五月十八日審理筆錄），顯見被告前揭辯解，應屬事後卸責之詞，不足採信，本
    件事證明確，被告二人犯行均堪認定。
二、核被告二人所為，均係犯刑法第三百三十九條第三項、第一項之詐欺未遂罪。被
    告二人著手於詐欺行為之實施，因被害人未陷於錯誤交付財物而不遂，為未遂犯
    ，均依刑法第二十六條前段規定減輕其刑。又被告二人就上揭犯行，有犯意之聯
    絡及行為之分擔，皆為共同正犯。爰審酌被告二人利用被害人隻身可欺，對之施
    用詐術欲騙取財物，雖未得逞，惟對被害人財產法益已生危害，且犯後猶飾詞狡
    辯，未見悔悟之態度等一切情狀，分別量處如主文所示之刑，並各諭知易科罰金
    之折算標準。
據上論斷，應依刑事訴訟法第二百九十九條第一項前段，刑法第二十八條、第三百三
十九條第三項、第一項、第二十六條前段，罰金罰鍰提高標準條例第一條前段、第二
條，判決如主文。
本案經檢察官乙○○到庭執行職務。
中      華      民      國      九十四      年      八    月    二十三  日
                                  臺灣臺東地方法院刑事第一庭
                                      審判長法  官  李勝琛
                                            法  官  呂煜仁
        法  官  黃珮茹
右正本證明與原本無異。
如不服本判決，應於判決送達後十日內向本院提出上訴狀。（須附繕本）
「切勿逕送上級法院」
                                            書記官  徐源坤
中      華      民      國      九十四      年      八    月    二十三  日
附錄論罪法條：
中華民國刑法第二十八條
(共同正犯)
二人以上共同實施犯罪之行為者，皆為正犯。
中華民國刑法第三百三十九條第三項、第一項
意圖為自己或第三人不法之所有，以詐術使人將本人或第三人之物交付者
，處五年以下有期徒刑、拘役或科或併科一千元以下罰金。
以前項方法得財產上不法之利益或使第三人得之者，亦同。
前二項之未遂犯罰之。
中華民國刑法第二十六條前段
(未遂犯及不能犯之處罰)
未遂犯之處罰，得按既遂犯之刑減輕之。但其行為不能發生犯罪之結果，
又無危險者，減輕或免除其刑。
